【裁判字號】    90,交上易,566
【裁判日期】    900523
【裁判案由】    過失傷害
【裁判全文】
臺灣高等法院臺南分院刑事判決          九十年度交上易字第五六六號      潛
      上  訴  人
      即  被  告  乙  ○  ○
右列上訴人因過失傷害案件，不服臺灣臺南地方法院九十年度交易字第三四號中華民
國九十年三月二日第一審判決（起訴案號：臺灣臺南地方法院檢察署八十九年度偵字
第一二一八○號），提起上訴，本院判決如左：
      主      文
上訴駁回。
      事      實
一、乙○○於民國八十九年七月十三日下午三時二十分許，駕駛車牌號碼ＴＫ—四○
    一二號自用小客車，在台南縣善化鎮○○路三號前之北上車道，欲迴車向南行駛
    時，理應注意汽車迴車前，應暫停並顯示左轉燈光或手勢，看清無來往車輛，始
    得迴轉，而依當時天候晴朗、日間自然光線、路面乾燥無缺陷、道路上未有任何
    障礙物、視距復屬良好等情形以觀，客觀上亦無不能注意之情事，竟疏於注意看
    清有無來往車輛，即貿然迴轉。適有甲○○駕駛車牌號碼ＳＪＲ—○五九號輕型
    機車，沿光華路由北往南方向，行經該地點，因乙○○迴車時致甲○○見狀閃煞
    不及，與該小客車發生碰撞，甲○○隨即人、車倒地，因而受有下巴裂傷、左小
    腿裂傷、左足裂傷及兩側下頷髁骨骨折等傷害。
二、案經甲○○訴由臺灣臺南地方法院檢察署檢察官偵查起訴。
      理      由
一、前揭車禍事實，業據上訴人即被告乙○○於原審及本院審理時坦白承認，核與告
    訴人甲○○於原審偵審中所指訴之情節相符，復有道路交通事故調查報告表及交
    通事故現場蒐證照片四張在卷可證，而告訴人因本件車禍，而受有如事實欄所載
    等傷害，復有財團法人臺灣基督長老教會新樓醫院八十九年七月十四日新字第○
    ○六一三○號、長庚紀念醫院八十九年七月二十六日及台北醫學院附設醫院八十
    九年八月十二日乙診字第七四五三號、八十九年九月二十一日乙診字第八三九九
    號診斷證明書各一紙附卷可參。
二、按汽車迴車前，應暫停並顯示左轉燈光或手勢，看清無來往車輛，始得迴轉，道
    路交通安全規則第一百零六條第五款定有明文。被告乙○○領有駕駛執照，駕車
    於道路上欲迴車時，理應注意上述交通安全規則。而依當時天候晴朗、日間自然
    光線、路面乾燥無缺陷、道路上未有任何障礙物、視距復屬良好等情，則有台南
    縣警察局道路交通事故調查報告表一份載明可考，客觀上亦無不能注意之情事，
    被告竟疏於看清有無來往車輛，即貿然迴車，致與告訴人甲○○所駕駛之機車相
    撞，是被告之前開駕駛行為，顯有過失責任。本件經送臺灣省台南區行車事故鑑
    定委員會鑑定結果，亦持相同見解，有該委員會八十九年十二月一日南鑑字第八
    九一三九三號函及所附之鑑定意見書一份在卷可參，被告過失行為與告訴人受傷
    間，有相當因果關係，被告過失犯行堪以認定。
三、核被告乙○○所為，係犯刑法第二百八十四條第一項前段之過失傷害罪。原審審
    酌被告之生活狀況、品行、智識程度、犯罪所生之危險或損害、過失程度、告訴
    人甲○○所受傷勢之輕重，及被告肇事後雖未與告訴人就民事損害賠償問題達成
    和解，然其犯罪後業已坦承不諱，態度尚非惡劣等一切情狀，適用刑法第二百八
    十四條第一項前段、第四十一條第一項前段、罰金罰鍰提高標準條例第一條前段
    、第二條，量處拘役伍拾伍日，並諭知如易科罰金以佰元折算壹日之標準，以
    資懲儆。本院經核原判決認事用法，均無不合，量刑亦屬妥適。被告上訴意旨，
    指摘原判決量刑過重，為無理由，應予駁回。
四、據上論斷，應依刑事訴訟法第三百六十八條，判決如主文。
本案經檢察官曾顯智到庭執行職務。
中  華  民  國      九  十      年        五        月      二十三      日
                                臺灣高等法院臺南分院刑事第五庭
                                    審判長法官  茆    臺    雲
                                          法官  李    文    福
                                          法官  蔡    長    林
右正本證明與原本無異。
不得上訴。
                                    法院書記官  李    培    薇
中  華  民  國      九  十      年        五        月      二十四      日
附錄本案論罪科刑法條全文：
刑法第二百八十四條第一項（普通過失傷害罪）
  因過失傷害人者，處六月以下有期徒刑、拘役或五百元以下罰金，致重傷者，處一
年以下有期徒刑、拘役或五百元以下罰金。


司法院資訊處製作；財團法人民間司法改革基金會備份。
